# 请教版主：合并报表问题

提问人：aaa25 时间：2011-11-04 14:11:22
请教版主：我公司是一个有限合伙企业的出资人（出资比例最高），同时也是该有限合伙企业的管理人。我公司在做报表的时候，能把该合伙企业合并进来吗？

回答人：chenyiwei
被投资企业是合伙企业时，判断对其是否具有控制权，也是根据合并报表准则规定的两项基本标准，即对财务、经营政策的决定权，以及据此从中获取经济利益的权力。只是当被投资企业为合伙企业时，由于相关法律规定不同，具体的考虑会有些差异。但不会仅仅因为被投资企业不是公司制这一点就不将其纳入合并范围的。

回答人：chenyiwei
回复 tony868lamy 的帖子
这种情况要关注是否属于房地产企业取得变相融资的手段。这类信托的特点往往是有限合伙人（优先级受益人）获得有保障的固定收益，且其投资本金安全也有保证；剩余的风险和报酬往往由普通合伙人（一般是房地产项目公司的股东）享有或承担。如果是这种情况，则普通合伙人是可以控制该信托的。
如果是一般情况下的投资基金，尽管有限合伙人不参与具体的政策制定和管理，但基金运作中的大部分剩余风险和报酬仍由有限合伙人享有或承担，有限合伙人也可通过合伙人会议等机制进行表决，这种情况下一般不认为普通合伙人可以控制该基金。（这里需要运用的是特殊目的主体是否纳入合并的判断标准）